Minutes et répertoires du notaire Jean CHANTEMERLE, octobre 1580 - 1587 (étude III)
Archives nationales
Minutes et répertoires du notaire Jean CHANTEMERLE (étude III)
octobre 1580 - 1587
MC/ET/III/331 - MC/ET/III/350
Etude III; Chantemerle, Jean
Archives nationales de France
Minutes et répertoires: la loi 2008-696 du 15 juillet 2008 relative aux archives a fixé à 75 ans à compter de la date de l'acte, ou à 25 ans à compter de la date du décès de l'intéressé si ce délai est plus bref, le délai de communication des minutes et répertoires des notaires; ce délai est porté à 100 ans à compter de la date de l'acte si le document se rapporte à un mineur (code du Patrimoine, articles L213-2, 4e d et 5e).
Autres documents de l'étude (dossiers de clients, comptabilité...) :s'agissant d'archives privées, ces documents sont communicables selon les modalités fixées par le déposant ou le donateur.
Certains documents ne sont pas accessibles en raison de leur mauvais état de conservation.
Versement
Attention: ce notaire n'a pas laissé de répertoire pour son activité dans l'étude III
Accès aux instruments de recherche de tous les notaires de l’étude III
Archives de l'étude III
- Minutes de Jean CHANTEMERLE, octobre 1580 - 6 mai 1608; MC/ET/III/331 - MC/ET/III/350
  - Minutes. 1580, octobre - décembre, octobre - décembre 1580; MC/ET/III/331; registre
    Informations complémentaires:
    'Registré et premier cayer'.
    Informations concernant le classement:
    Le niveau inférieur de description, quand il existe, correspond aux minutes d'actes. Toutes les minutes ne sont pas forcément décrites une à une. Les descriptions de ces minutes sont plus ou moins détaillées.
  - Minutes. 1581, janvier - juin, janvier - juin 1581; MC/ET/III/332
    - Inventaire après décès de Jeanne Brouette, épouse de Jacques Girard, maître tonnelier (signé d'un seul notaire), biens sis rue des Gravilliers, en une maison à l'enseigne de la Houe, paroisse Saint-Nicolas-des-Champs., 16 janvier 1581; MC/ET/III/332; 2 f.
      Origine de l'information:
      Relevé d'inventaires après décès, 1560-1610 (3454 actes), par Martine Constans, 2001-2009 (base de données migrée: voir contexte dans le Plan d’orientation général - Notaires de Paris, guides thématiques du Minutier).
      Date de création de la notice: 2009
      inventaire après décès; Gravilliers (rue des); Brouette, Jeanne; Girard, Jacques; tonnelier
  - Minutes. 1581, juillet - décembre, juillet - décembre 1581; MC/ET/III/333
    - Procès-verbal de prise de possession et inventaire de biens sis à La Courneuve, rue du Bailly, par Martin Lebroussartz, juré courtier de vins rue Comtesse d'Artois, et sa femme Catherine Andelle, à la suite de la donation faite à celle-ci par Mathieu Juppin, marchand de vins, vendeur de poisson de mer aux halles, décédé., 24 octobre 1581; MC/ET/III/333; 2 f.
      inventaire après décès; La Courneuve (Seine-Saint-Denis); Juppin, Mathieu; Lebroussartz, Martin; Andelle, Catherine; commerçant; viticulteur
  - Minutes. 1582, MC/ET/III/334
    Manque(s) constaté(s) dans cet article:
    Les mois impairs manquent.
    Mois impairs ' baillés à Bontemps, mon compagnon d'office '.
    - Inventaire après décès de Jeanne de La Haye, veuve de Jean Asselineau, et Héline de La Haye, veuve de Jacques Regnard (inventaire des titres d'une maison à Orléans, Grande Rue de la Porte Banière, à l'enseigne de La Faux, paroisse Saint-Paterne), à la demande de Jacques de La Haye, commis du contrôle général des restes des finances du roi, tuteur de leurs enfants et héritiers, rue Michel-le-Comte, paroisse Saint-Nicolas-des-Champs., 22 février 1582; MC/ET/III/334; 10 f.
      inventaire après décès; Michel-Le-Comte (rue); La Haye, Jeanne de; Asselineau, Jean; La Haye, Héline de; Regnard, Jacques; La Haye, Jacques de
    - Inventaire après décès de Jean Joualin, fourrier ordinaire du roi (signé d'un seul notaire), et son épouse, Jeanne (inventaire des titres de la ferme de A moy plaise, à Bussy-Saint-Georges), rue de l'Arbre-Sec, paroisse Saint-Germain-l'Auxerrois., 21 décembre 1582; MC/ET/III/334; 6 f. (Encre très pâle)
      inventaire après décès; Arbre-Sec (rue de l'); Joualin, Jean
  - Minutes. 1583, janvier - juin, janvier - juin 1583; MC/ET/III/335
    - Admission à l'hôpital du Saint-Esprit de Marie de Laulnay, baptisée à Saint-Pierre-des-Arcis, et attestation des décès de Jacques de Laulnay, maître taillandier, son père, mort il y a deux ans, et de Louise Alley, sa mère, morte il y a quatre ans, par les parents et amis de l'orpheline parmi lesquels figure Gilles Hardel, maître facteur d'instruments, demeurant rue de la Vieille-Draperie., 22 janvier 1630; MC/ET/III/335
      Documents du Minutier central concernant l'histoire de la musique (1600-1650), par Madeleine Jurgens, tome I [études I à X, 1763 actes], Paris, Archives nationales, 1967, p. 746 (instrument de recherche imprimé dématérialisé, certaines notices sont plus détaillées dans la version intégrale accessible en ligne par la rubrique 'Autres instruments de recherche', voir contexte dans le Plan d’orientation général - Notaires de Paris, guides thématiques du Minutier).
      Date de révision: 2011
      Documents du Minutier central concernant l'histoire de la musique (1600-1650), par Madeleine Jurgens, tome I, Paris, Archives nationales, 1967, XVI-1054 p.
  - Minutes. 1583, juillet - décembre, juillet - décembre 1583; MC/ET/III/336
  - Minutes. 1584, MC/ET/III/337
    - Inventaire après décès de Jean de Gourdon, Sr de Boullay-Thierry et d'Orangis, gentilhomme ordinaire de la chambre du roi (inventaire des titres de la seigneurie d'Orangis)., 5 mai 1584; MC/ET/III/337; 8 f.
      inventaire après décès; Gourdon, Jean de (sieur de Boullay-Thierry et d'Orangis); officier de la Chambre du roi (Ancien Régime)
    - Inventaire après décès de Guillemette Cosart ou Cossart, épouse de Michel Huberdeau, marchand de vins, et sa tante, Simone Truchet, veuve de Henri Delaulnay, biens sis rue Beaubourg, en une maison à l'enseigne du Cerceau, paroisse Saint-Merri ou Saint-Nicolas-des-Champs., 3 novembre 1584; MC/ET/III/337; 4 f.
      inventaire après décès; Beaubourg (rue); Cosart, Guillemette; Cossart, Guillemette; Huberdeau, Michel; Truchet, Simone; Delaulnay, Henri; commerçant
  - Minutes. 1584, MC/ET/III/338; registre
  - Minutes. 1584 - 1608, 6 mai, 1584 - 6 mai 1608; MC/ET/III/339
    1585, janvier à mars: en désorde chronologique, comprend des actes de 1584 et d'autres mois de 1585.
    1608, 6 mai: un acte portant consentement à mariage (Mathurin Emery, notaire à Etampes).
  - Minutes. 1585, avril - juin, avril - juin 1585; MC/ET/III/340
    - Inventaire avant séparation de Marguerite Coignet et de Balthazar de Flavigny (inachevé, non signé des notaires), biens sis dans l'enclos du Temple., 8 avril 1585; MC/ET/III/340; 2 f.
      inventaire; Coignet, Marguerite; Flavigny, Balthazar de
    - Inventaire après décès de Pierre Thenaulle, valet de chambre du feu duc d'Alençon, frère du roi (inachevé, non signé des notaires), biens sis rue Percée, près de Saint-Antoine, paroisse Saint-Paul., 3 juin 1585; MC/ET/III/340; 6 f.
      inventaire après décès; Percée (rue); Thenaulle, Pierre; Alençon (duc d'); employé de maison
    - Inventaire après décès de Jeanne Perrier, épouse de Jacques Rodillon, faiseur d'esteufs (signé d'un seul notaire), biens sis rue de Thorigny, paroisse Saint-Gervais., 28 juin 1585; MC/ET/III/340; 4 f.
      inventaire après décès; Thorigny (rue de); Perrier, Jeanne; Rodillon, Jacques
    - Inventaire après décès de Guillaume Levert, prêtre chapelain de Notre-Dame de Braque, biens sis rue du Temple, au coin de la rue de Braque, paroisse Saint-Nicolas-des-Champs., 3 septembre 1585; MC/ET/III/340; 8 f.
      inventaire après décès; Temple (rue du); Levert, Guillaume; prêtre
  - Minutes. 1585, juillet - septembre, juillet - septembre 1585; MC/ET/III/341
  - Minutes. 1586, janvier - mars, janvier - mars 1586; MC/ET/III/342
  - Minutes. 1586, avril - juin, avril - juin 1586; MC/ET/III/343
  - Minutes. 1586, juillet - septembre, juillet - septembre 1586; MC/ET/III/344
  - Minutes. 1586, octobre - décembre, octobre - décembre 1586; MC/ET/III/345
  - Minutes. 1587, janvier - mars, janvier - mars 1587; MC/ET/III/346
  - Minutes. 1587, avril - août, avril - août 1587; MC/ET/III/347
  - Minutes (inventaires après décès). 1581 - 1585, MC/ET/III/348
    1581, 1582, 1584 et 1585.
    inventaire après décès
    - Inventaire après décès de Nicole Le Jeune,[veuve d'un sieur Marcel,] femme de Guillaume Jolly, marchand [(signé d'un seul notaire), biens sis rue du Temple, en une maison à l'enseigne du Plat d'étain, paroisse Saint-Nicolas-des-Champs, et à Bagnolet et à Vitry.], 16 novembre 1580; MC/ET/III/348; 15 f.
      Georges Wildenstein, Le goût pour la peinture dans la bourgeoisie parisienne entre 1550 et 1610, d'après des inventaires après décès conservés au Minutier central des notaires aux Archives nationales [6.084 actes], Gazette des Beaux-Arts, t. 33 bis, 1962 (voir contexte dans le Plan d’orientation général - Notaires de Paris, guides thématiques du Minutier).
      Autres dépouillement(s):
      Inventaires après décès, 1560-1610, par Martine Constans.
      Date de révision: 2005
      Date de création de la notice: 2002
      inventaire après décès; Bagnolet (Seine-Saint-Denis); Temple (rue du); Le Jeune, Nicole; Jolly, Guillaume; Marcel, M.; commerçant
    - Inventaire après décès de Claude Dufour (signé d'un seul notaire), biens sis en une maison tenue en location de Pierre Baurin, sergent [extrait, sans date]., 1581; MC/ET/III/348; 2 f. (Fragment; ne figure que la fin de l'acte)
      [l'extrait est écrit au dos du double feuillet servant de couverture à la liasse des inventaires de 1581].
      inventaire après décès; Dufour, Claude; Baurin, Pierre
    - Inventaire après décès de Guillaume Harenger, maître charpentier de la grande Cognée, rue du Temple [ biens sis rue du Temple, en une maison tenue en location de Claude Legallois, maître vitrier, paroisse Saint-Nicolas-des-Champs. ], 9 janvier 1581; MC/ET/III/348; 6 f. (Première page très tachée)
      inventaire après décès; Temple (rue du); Harenger, Guillaume; Legallois, Claude; charpentier
    - Inventaire après décès de Jehanne de Charchemont, femme de Jacques de Gaigny, marchand de vins, rue de la Croix [(signé d'un seul notaire), biens sis rue de la Croix, près du Pont-aux-Biches, paroisse Saint-Nicolas-des-Champs]., 10 mars 1581; MC/ET/III/348; 22 f.
      Les oeuvres d'art sont mentionnées dans l'inventaire.
      inventaire après décès; Croix (rue de la); Charchemont, Jehanne de; commerçant
    - Inventaire après décès de Eloi Requenet, maître chandelier en suif, place de Grève, [biens sis place de Grève, en une maison à l'enseigne de la Coupe (signé d'un seul notaire)]., 30 mars 1581; MC/ET/III/348; 24 f.
      inventaire après décès; Grève (place de); Requenet, Eloi; cirier
    - Inventaire après décès de Guy de Dampmartin, avocat en parlement, [biens sis] rue du Grand Chantier,[près de l'église et de l'hôpital des Enfants rouges, en une maison tenue en location de Nicolas Picart, maître boulanger, (inachevé, non signé)]., 23 mai 1581; MC/ET/III/348; 7 f.
      Les oeuvres d'art sont mentionnées dans l'inventaire. [Bibliothèque, quelques livres].
      Inventaires après décès, 1560-1610, par Martine Constans; Fichier Bibliothèques.
      inventaire après décès; Grand-Chantier (rue du); Dampmartin, Guy de; Picart, Nicolas; avocat au parlement (Ancien Régime); boulanger
    - Inventaire après décès de Gilles Pellerin, faiseur d'estreufs, [esteufs] rue Michel Le Comte [en une maison à l'enseigne de la Ville de Troyes en Champagne, tenue en location de Christophe Leduyt, paroisse Saint-Nicolas-des-Champs]., 6 juin 1581; MC/ET/III/348; 3 f.
      ,
      inventaire après décès; Michel-Le-Comte (rue); Pellerin, Gilles; Leduyt, Christophe
    - Inventaire après décès de Héliote [Héliette] Martin, femme de Nicolas Ression, gagne-denier, rue du Temple, à l'enseigne du ' Dauphin' (inachevé, non signé), [en une maison à l'enseigne du Dauphin, paroisse Saint-Nicolas-des-Champs]., 15 février 1582; MC/ET/III/348; 2 f.
      Informations concernant le classement et la cotation du document:
      La cote donnée par G. Wildenstein dans Le Goût pour la Peinture ... (MC/ET/III/349) est erronée. La cote exacte est MC/ET/III/348.
      inventaire après décès; Temple (rue du); Martin, Héliote; Ression, Nicolas; journalier
    - Inventaire après décès de Michel Delaplanche, gagne-denier, rue Pastourelle [en une maison à l'enseigne du Chapeau, paroisse Saint-Nicolas-des-Champs]., 17 février 1582; MC/ET/III/348; 4 f.
      La cote donnée par G. Wildenstein dans Le Goût pour la Peinture ... (MC/ET/III/349) est erroné. La cote exacte est MC/ET/III/348.
      inventaire après décès; Pastourelle (rue); Pastourelle (rue); Delaplanche, Michel; journalier
    - Inventaire après décès de Jehanne Payen, femme de Pierre Aubin, maître couvreur à Paris [ fille de Jacques Payen, mercier, et de Perrette Bourgelin, tous deux décédés (inachevé, non signé), biens sis rue du Temple, en une maison à l'enseigne de l' Écu de France, paroisse Saint-Nicolas-des-Champs]., 21 février 1582; MC/ET/III/348; 3 f.
      inventaire après décès; Ecu de France (enseigne de l'); Temple (rue du); Aubin, Pierre; Payen, Jeanne; Payen, Jacques; Bourgelin, Perrette; couvreur; commerçant
    - Inventaire après décès de Raouland Lefèvre, maître corroyeur baudroyeur, biens sis rue de la Plâtrière,[ dite Petite-Corrroierie, en une maison à l'enseigne de la Pomme de pin]., 15 mars 1582; MC/ET/III/348; 3 f.
      inventaire après décès; Pomme de Pin (enseigne de la); Plâtrière (rue de la); Lefèvre, Raouland
    - Inventaire après décès de Pierre Lambert, jardinier, rue du Temple, [en la maison dite des Cochets, paroisse Saint-Nicolas-des-Champs]., 11 août 1582; MC/ET/III/348; 2 f.
      inventaire après décès; Temple (rue du); Lambert, Pierre; jardinier
    - Inventaire après décès de Marie Thévenin [Thévenyn], femme de Anthoine de Larry, maître tapissier hautelicier, [veuve de Julien Champion, maître maçon, tailleur de pierre, biens sis rue des Haudriettes, en une maison à l'enseigne du Pressoir d'or, paroisse Saint-Nicolas-des-Champs]., MC/ET/III/348; 8 f.
      inventaire après décès; Haudriettes (rue des); Thévenin, Marie; Larry, Anthoine de; Champion, Julien; tapissier; maçon
    - Inventaire après décès de Marguerite Lenoir, femme de Esme de Brezé, [secrétaire de Monsieur, frère du roi], rue Michel Le Comte,[paroisse Saint-Nicolas-des-Champs]., 5 novembre 1582; MC/ET/III/348; 4 f.
      La cote donnée par G. Wildenstein dans Le Goût pour la Peinture ... (MC/ET/III/349) est erronée. la cote exacte est MC/ET/III/348.
      inventaire après décès; Michel-Le-Comte (rue); Lenoir, Marguerite; Brezé, Esme de
    - Inventaire après décès de Jean-Baptiste Fretel, capitaine de trois cents hommes de pied, pour le roi, rue du Temple, à l'enseigne de Saint-Denis., 20 décembre 1582; MC/ET/III/348; 22 f. (Nombreux passages très pâles)
      inventaire après décès; Temple (rue du); Fretel, Jean-Baptiste
    - Inventaire après décès de Mathurin de Bernay, procureur au Châtelet, rue du Temple., 6 mars 1584; MC/ET/III/348; 12
      Les oeuvres d'art sont mentionnées dans l'inventaire. Non signé par les notaires, mais par la veuve.
      La date donnée par G. Wildenstein dans Le Goût pour la Peinture ... (1580, 6 mars) est erronée.
      inventaire après décès; Temple (rue du); Bernay, Mathurin de; procureur de justice (Ancien Régime)
    - Inventaire après décès de Antoine Le Rat, maître tailleur, rue du Temple., 6 avril 1584; MC/ET/III/348; 5 f.
      Les oeuvres d'art sont mentionnées dans l'inventaire. Signé d'un seul notaire.
      inventaire après décès; Temple (rue du); Le Rat, Antoine; tailleur d'habits
    - Inventaire après décès de Jehan Yvonnel, marchand de chevaux, [biens sis rue du Temple, en une maison à l'enseigne de l'image Saint Laurent, paroisse Saint-Nicolas-des-Champs]., 6 avril 1584; MC/ET/III/348; 12 f.
      inventaire après décès; Temple (rue du); Yvonnel, Jean; commerçant
    - Inventaire après décès de Claude Lesueur, conseiller du Roi, contrôleur des réparations de Metz et trésorier provincial des guerres au dit pays [biens sis rue Barbette et à Saint-Maur-des-Fossés (non signé des notaires)]., 13 octobre 1584; MC/ET/III/348; 26 f.
      La date donnée par l'ouvrage imprimé (1584, 14 octobre) est erronée; la date est: 1584, 13 octobre.
      inventaire après décès; Metz (Moselle); Saint-Maur-des-Fossés (Val-de-Marne); Barbette (rue); Lesueur, Claude
    - Inventaire après décès de sieur Duglas [ou Dauglas, biens sis à l'hôtel du Temple]., 1585; MC/ET/III/348; 13 f.
      [Le document est un extrait d'inventaire mentionnant que l'inventaire est en cours à la date du 21 mai 1585].
      inventaire après décès; Duglas (M.); Dauglas (M.)
    - Inventaire après décès de Jehan de Lavau, conseiller du roi en sa cour de Parlement, rue du Temple [en face de la rue Chapon, paroisse Saint-Nicolas-des-Champs, à la requête de Radegonde Bonnette, sa femme]., 10 juin 1585; MC/ET/III/348; 76 f.
      Les oeuvres d'art sont mentionnées dans l'inventaire.[Bibliothèque].
      La date donnée par l'ouvrage imprimé est erronée (1580, 10 juin). La date exacte est: 1585, 10 juin.
      inventaire après décès; Temple (rue du); Lavau, Jehan de; Bonnette, Radegonde
  - Minutes (inventaires après décès). 1581 - 1585, MC/ET/III/349
    Attention: certains actes ont été constatés manquants
    1581, 1583, 1584, 1585.
    - Inventaire après décès [de Marie Chevalier, femme de François Dubut, maître en fait d'armes (signé d'un seul notaire), biens sis rue du Temple, en une maison à l'enseigne de la Bouteille]., 25 janvier 1581; MC/ET/III/349; 4 f.
      inventaire après décès; Temple (rue du); Chevalier, Marie; Dubut, François
    - Inventaire après décès de Marie Certaville [Certavelle], épouse de Simon Hocherle, marchand mercier [rue Saint-Denis, à l'image Saint-Nicolas[ (signé d'un seul notaire), biens sis rue Saint-Denis, en une maison à l'enseigne de l'image Saint Nicolas].., 1er juillet 1581; MC/ET/III/349; 4 f.
      inventaire après décès; Saint-Nicolas (image); Saint-Denis (rue); Certavelle, Marie; Hochedé, Simon; commerçant
    - Inventaire après décès de Madelaine Plocquin, femme de Nicolas Chêne [Chenu], maître maréchal, rue du Temple [en une maison à l'enseigne du Cheval blanc, tenue en location du sieur Liger]., 27 juillet 1581; MC/ET/III/349; 16 f.
      inventaire après décès; Cheval Blanc (enseigne du); Temple (rue du); Plocquin, Madelaine; Chêne, Nicolas; Chenu, Nicolas; Liger (sieur)
    - Inventaire après décès de Catherine Gueusel, épouse de Paully Aulmont, marchand de vins, biens sis rue de la Mortellerie, en une maison à l'enseigne de la Pomme de pin, paroisse Saint-Gervais, Saint-Jean-en-Grève ou Saint-Paul., 3 février 1583; MC/ET/III/349; 16 f.
      inventaire après décès; Pomme de Pin (enseigne de la); Mortellerie (rue de la); Gueusel, Catherine; Aulmont, Paully; commerçant
    - Inventaire après décès de Ragonde Daveluys, femme de Germain Bruneau,[Lormeau, procureur au Parlement] rue du Temple., 17 février 1583; MC/ET/III/349; 6 f.
      La cote donnée par G. Wildenstein dans Le Goût pour la Peinture ... (MC/ET/III/348) est erronée. La cote exacte est MC/ET/III/349.
      inventaire après décès; Temple (rue du); Daveluys, Ragonde; Lormeau, Germain
    - Inventaire après décès de Guillaume Morel [biens sis rue du Grand-Chantier, en un jeu de paume à l'enseigne du Chêne vert, tenu en location de Regnault Baguet, demeurant à Sannois (inachevé, non signé)]., 23 mars 1583; MC/ET/III/349; 4 f.
      inventaire après décès; Grand-Chantier (rue du); Sannois (Val-d'Oise); Morel, Guillaume; Baguet, Regnault
    - Inventaire après décès de Pierre Maillet, marchand poulaillier, rue Neuve Saint-Laurent [ à l'occasion du remariage de sa veuve, Gillette Huet, avec Jean Fane, maître rôtisseur, biens sis rue Neuve-Saint-Laurent, paroisse Saint-Nicolas-des-Champs]., 30 mars 1583; MC/ET/III/349; 6 f.
      inventaire après décès; Neuve-Saint-Laurent (rue); Maillet, Pierre; Huet, Gillette; Fane, Jean; commerçant; cuisinier
    - Inventaire après décès de Claude Biget [Bizet], boulanger, en une maison hors la porte Saint-Martin, [biens sis au faubourg Saint-Martin, en une maison à l'enseigne de la Corne de cerf, paroisse Saint-Laurent]., 18 avril 1583; MC/ET/III/349; 4 .i (Encre très pâle)
      inventaire après décès; Corne de Cerf (enseigne de la); Saint-Martin (faubourg); Saint-Martin (faubourg); Biget, Claude; Bizet, Claude; boulanger
    - Inventaire après décès de Robert Hudicourt, maître palefrenier de la grande Écurie de Mgr de Guise, biens sis rue des Gravilliers, paroisse Saint-Nicolas-des-Champs., 28 avril 1583; MC/ET/III/349; 6 f.
      inventaire après décès; Gravilliers (rue des); Guise, Henri de Lorraine (1550-1588, duc de); Hudicourt, Robert
    - Inventaire après décès de Loise Le Paige, veuve de Michel Bichot, mercier suivant la Cour [ (signé d'un seul notaire), demeurant chez Guy de Lavau, conseiller au Parlement]., 1er juin 1583; MC/ET/III/349; 3 f.
      inventaire après décès; Le Paige, Loise; Bichot, Michel; Delavau, Guy
    - Inventaire après décès de Pierre Foucherye, [marchand, biens sis rue du Temple ou Vieille-du-Temple]., 21 juillet 1583; MC/ET/III/349; 18 f.(Deux derniers folios déchirés; manques; passages très pâles)
      inventaire après décès; Temple (rue du); Vieille-du-Temple (rue); Foucherye, Pierre; commerçant
    - Inventaire après décès de Jean Nannyn [Mannyn], marchand drapier et maître chaussetier, rue des Arcis [ paroisse Saint-Merri (signé d'un seul notaire et des héritiers)]., 16 septembre 1583; MC/ET/III/349; 24 f.
      inventaire après décès; Arcis (rue des); Nannyn, Jean; Mannyn, Jean; négociant; fabricant d'accessoires vestimentaires
    - Inventaire après décès de Marie Le Brun, veuve de André de Riges, avocat au châtelet, rue du Temple [en une maison à l'enseigne de la Flèche, paroisse Saint-Nicolas-des-Champs (signé d'un seul notaire)]., 4 octobre 1583; MC/ET/III/349; 22 f. (Passages très pâles)
      inventaire après décès; Temple (rue du); Le Brun, Marie; Riges, André de
    - Inventaire après décès de Marguerite Bernard [ou Benard], femme de Simon de La Groue, cordonnier, rue Mouffetard, en la maison des Quatre Fils Aimon., 22 novembre 1583; MC/ET/III/349; 8 f.
      [Signé d'un seul notaire].
      inventaire après décès; Mouffetard (rue); Bernard, Marguerite; La Groue, Simon de; Benard, Marguerite; cordonnier
    - Inventaire après décès de Nicole de Savigny, veuve de Jean Prévost, rue Portefoin [paroisse Saint-Nicolas-des-Champs (inachevé, non signé)]., 12 décembre 1583; MC/ET/III/349; 6 f.
      inventaire après décès; Portefoin (rue); Savigny, Nicole de; Prévost, Jean
    - Inventaire après décès de Jean Charpentier, [rue Saint-Antoine] meunier, biens pont des Tournelles [signé d'un seul notaire], 23 décembre 1583; MC/ET/III/349; 2 f.
      La date donnée par l'ouvrage imprimé (1583, 3 décembre) est erronée; la date est: 1583, 23 décembre.
      inventaire après décès; Saint-Antoine (rue); Charpentier, Jean; meunier
    - Inventaire après décès de Marie Lebrun [Marie Lobin, épouse de Jean Gaige, biens sis sur les remparts de la Porte-Saint-Antoine]., 23 décembre 1583; MC/ET/III/349; 2 f.
      inventaire après décès; Lebrun, Marie; Lobin, Marie; Gaige, Jean
    - Inventaire après décès de Jehan de Monceaupart [Monceaux], maître passementier, [signé d'un seul notaire]., 30 janvier 1584; MC/ET/III/349; 2 f.
      Attention: l'original de l'acte est manquant.
      inventaire après décès; Monceaupart, Jehan de; Monceaux, Jean de; passementier
    - Inventaire après décès de Perrine Legendre, femme de Jehan Douyet [Donyet], gagne-denier, rue du Temple., 3 février 1584; MC/ET/III/349; 3 f.